【裁判字號】    89,易,216
【裁判日期】    900629
【裁判案由】    毀損等
【裁判全文】
臺灣臺東地方法院刑事判決                          八十九年度易字第二一六號
    公  訴  人  臺灣臺東地方法院檢察署檢察官
    被      告  己○○
                丁○○
                丙○○
                戊○○
右列被告因毀損等案件，經檢察官提起公訴（八十八年度偵字第二三四四號、八十九
年度偵字第六八四號），本院判決如左：
    主      文
己○○傷害人之身體，處拘役參拾日，如易科罰金，以參佰元折算壹日。
丁○○損壞他人之冰箱及書桌玻璃，足以生損害於他人，累犯，處拘役伍拾日，如易
科罰金，以參佰元折算壹日。
丙○○、戊○○均無罪。
    事      實
一、丁○○前於民國八十三年間，因違反森林法，經本院判處有期徒刑三月十五日確
    定，甫於八十三年十二月十六日執行完畢。竟仍不知悔改，於八十八年六月十八
    日下午三時許，與丙○○、戊○○二人趨車前往位於台東縣太麻里鄉北太麻里一
    之一號己○○所經營之卡拉ＯＫ小吃店，丁○○下車欲至該店包菜，因尿急遂在
    店門口隨地小便，己○○見狀後即大聲斥罵，並與丁○○互相拉扯（均未成傷）
    ，後己○○即行逃逸，丁○○乃基於損壞他人財物之故意，以在店內撿拾之鐵棍
    一支（未扣案）砸毀該店內之冰箱及書桌玻璃，足以生損害於己○○。丁○○隨
    後上車前往太麻里鄉北里村北太麻里四之一號友人住處喝酒，己○○因店內被砸
    ，乃向警方報案，並與處理之警員一同前往北里村尋找丁○○等人，嗣到上開丁○○友人住處後，雙方又一言不合互相毆打，己○○竟基於傷害之故意，出手毆
    打丁○○，致丁○○受有左眼挫傷併腫痛與結膜出血等傷害。
二、案經己○○與丁○○分別訴由臺東縣警察局大武分局報請臺灣臺東地方法院檢察
    署檢察官偵查起訴。
    理      由
甲、有罪部分：
一、訊據被告丁○○坦承右揭毀損犯行不諱，核與被告己○○所指述之情節相符，復
    有現場照片十四張在卷可資佐證，而同案被告丙○○與警訊中供稱被告丁○○有
    於前開時地損壞被告己○○店內東西等語，嗣於本院調查時，仍供稱被告丁○○
    與被告己○○爭吵時，伊坐於車內有聽到玻璃破掉的聲音等語，均足以證明被告
    丁○○確有損壞被告己○○店內冰箱及書桌玻璃之犯行，是被告丁○○之自白與
    事實相符，堪予採信。雖被告丁○○另辯稱伊會砸毀被告己○○店內冰箱與書桌
    玻璃，係因被告己○○要拿刀砍伊，伊持棍抵擋時才砸毀該玻璃，伊之行為應屬
    正當防衛云云，惟由現場照片觀之，被砸毀之玻璃所脆裂之痕跡相當明顯且巨大
    ，應係有人故意持棍用力砸毀，方會出現如此破壞痕跡，是被告丁○○上開所辯
    顯屬無據，不足採信。而被告己○○則矢口否認右揭犯行，並辯稱：我沒有打他
    們；他們人多，我怎麼敢打他們云云。然查，前揭傷害之犯罪事實，迭據被告丁○○於偵審中指述歷歷，參諸證人即現場處理之警員乙○○於本院調查時具結證
    稱：「（對於己○○毀損案件，是否可陳述其過程？）因潘打電話到所報案，因
    為我在線上巡邏，我就與甲○○一起去處理，我們過去時，只看到店內被砸，沒
    看到任何人，之後己○○出現，告訴我們丁○○等三人到北里村喝酒，因為人太
    多，我們就回所裏再多叫幾個同事去，己○○要跟我們去，並到他們指述的地點
    ，到現場他們又吵起來，地點是在北里村的一個私宅，後來就打起來了，我只聽
    到郭說『己○○你怎麼可以打人』，當時我們是在搜查丁○○的車子。」、「（
    有無看到丁○○是否受傷？）好像眼睛有紅腫。」與「（丁○○是到北里之前或
    之後才受傷？）至於何時受傷我並沒有注意到，因當時人很多，我沒有注意看他
    ，是後來他們人打起來的時候，我才發現的，至於眼睛部分是他們群毆完後，丁○○救用手摀著眼睛說他受傷。」等語，此外，並有仁和醫院診斷證明書一紙在
    卷可按，可知被告己○○在北里村確有出手毆打被告丁○○成傷，是被告己○○
    上開所辯，與事實不符，顯係卸責之詞，不足採信。本件事證已臻明確，被告丁○○之毀損犯行與被告己○○之傷害犯行均洵堪認定，自應分別依法論科。
二、核被告己○○所為，係犯刑法第二百七十七條第一項之傷害罪；被告丁○○所為
    ，係犯刑法第三百五十四條之毀損罪。查被告丁○○前曾因違反森林法，經本院
    判處有期徒刑三月十五日，嗣經被告丁○○撤回上訴確定，於八十三年十二月十
    六日執行完畢，有台灣高等法院被告全國前案紀錄表一件在卷可稽，其於五年內
    再犯本件有期徒刑以上之罪，為累犯，應依刑法第四十七條之規定加重其刑。爰
    審酌被告己○○與丁○○僅因細故即分別出手傷人及損壞他人物品，個性暴戾，
    犯罪所生之危害非鉅及二人均未達成和解等一切情狀，分別量處如主文所示之刑
    ，並諭知易科罰金之折算標準。
乙、無罪部分：
一、公訴意旨略以：被告丙○○與戊○○二人於八十八年六月十八日下午三時許，與
    被告丁○○前往位於台東縣太麻里鄉北太麻里一之一號被告己○○所經營之卡拉
    ＯＫ店欲消費，因被告丁○○酒後內急在店門口小便，遭被告己○○斥罵，二人
    遂起爭執，被告丁○○遭被告己○○毆傷，被告丁○○、丙○○及戊○○在追打
    被告己○○不及之情況下，乃基於共同毀壞財物之故意，聯手砸毀店內冰箱玻璃
    等物，因認被告丙○○與戊○○二人涉有毀損罪嫌等語。
二、按犯罪事實應依證據認定之，無證據不得推定其犯罪事實，刑事訴訟法第一百五
    十四條定有明文。公訴人認被告丙○○與戊○○二人涉有毀損罪嫌，無非以被告
    己○○之指述及現場照片十四幀資為論據。訊據被告丙○○與戊○○均堅決否認
    涉有上開毀損犯行，被告丙○○與戊○○均辯稱：被告己○○與丁○○發生爭執
    時，伊等二人並未下車等語。經查，被告己○○於警訊時除指稱被告丁○○、戊○○、丙○○、張備耀及游圍種等五人毀損其店內冰箱及書桌玻璃等物外，並稱
    其抽屜內之新台幣一萬元亦遭竊，然經臺灣臺東地方法院檢察署檢察官就被告張
    備耀與游圍種毀損及竊盜部分；就被告丁○○、戊○○及丙○○竊盜部分，均以
    罪嫌不足為由作成不起訴處分，有該署八十八年度偵字第二三四四號不起訴處分
    書一份在卷可稽，可知被告己○○就本件被告丁○○之毀損犯行顯有加以虛浮誇
    大，則被告己○○之指述是否可採，即非無疑。次查，被告己○○在警訊中指稱
    係遭被告丁○○等人追殺，其逃過追殺後，嗣警方到店內才從店旁邊出來，方見
    店內設備遭毀損云云，若係如此，則被告己○○根本未目擊究係何人砸毀其店內
    冰箱玻璃，更無何證人目擊被告戊○○及丙○○有毀損犯行，是被告己○○稱係
    被告戊○○與丙○○共同毀損其店內冰箱玻璃，顯係被告己○○個人之臆測之詞
    ，尚難以此即認定被告戊○○與丙○○有公訴人所指之毀損犯行。末查，由卷附
    之現場照片觀之，被告己○○店內之冰箱玻璃確有損壞，然只僅能證明該冰箱玻
    璃係遭人砸毀，尚無法證明係遭被告戊○○及丙○○砸毀。綜上所述，公訴人所
    舉之證據並無法證明被告戊○○與丙○○之犯行，此外本院復查無其他積極證據
    證明足以證明被告戊○○與丙○○確有公訴人所指之毀損犯行，不能證明被告二
    人犯罪，揆諸首揭說明，依法應為無罪之判決。
據上論斷，應依刑事訴訟法第第二百九十九條第一項前段、第三百零一條第一項、刑
法第二百七十七條第一項、第三百五十四條、第四十一條第一項前段、罰金罰鍰提高
標準條例第一條前段、第二條，判決如主文。
本案經檢察官李進榮到庭執行職務
中      華      民      國    九十    年      六      月  二十九    日
                                      臺灣臺東地方法院刑事庭
                                          審判長法  官  蔡勝雄
                                                法  官  廖建彥
                                                法  官  劉柏駿
右正本證明與原本無異。
如不服本判決，應於判決送達後十日內向本院提出上訴狀。（須附繕本）
「切勿逕送上級法院」
                                                書記官  陳俊德
中      華      民      國    九十    年      六      月      二十九    日
附記
中華民國刑法第二百七十七條第一項
 (普通傷害罪)
傷害人之身體或健康者，處三年以下有期徒刑、拘役或一千元以下罰金。
中華民國刑法第三百五十四條
 (毀損器物罪)
毀棄、損壞前二條以外之他人之物或令致不堪用，足以生損害於公眾或他
人者，處二年以下有期徒刑、拘役或五百元以下罰金。


司法院資訊處製作；財團法人民間司法改革基金會備份。
